【裁判字號】    89,上易,3769
【裁判日期】    890801
【裁判案由】    傷害等
【裁判全文】
臺灣高等法院刑事判決                          八十九年度上易字第三七六九號
    上  訴  人  臺灣板橋地方法院檢察署檢察官
    上  訴  人
    即  被  告  甲○○
                乙○○
    被      告  丙○○
右上訴人因被告傷害等案件，不服臺灣板橋地方法院八十九年度易字第一四二○號，
中華民國八十九年八月一日、八十九年八月十七日第一審判決（起訴案號：臺灣板橋
地方法院檢察署八十九年度偵字第一一二四號）提起上訴，本院判決如左：
    主  文
原判決關於乙○○傷害部分撤銷。
乙○○無罪。
其他上訴駁回。
    事  實
一、甲○○與戊○○係鄰居關係，甲○○因遭戊○○追討欠款，心生不滿，竟基於毀
    損之犯意，於民國八十八年十二月八日凌晨二時許，前往台北縣土城市○○路○
    段二０七巷二弄十一號戊○○家門口，以腳踢之方式毀壞戊○○所有鋁門之玻璃
    ，足以生損害於戊○○。
二、案經告訴人戊○○訴由臺北縣警察局土城分局報請臺灣板橋地方法院檢察署檢察
    官偵查起訴。
    理  由
甲、被告甲○○部分：
一、訊據上訴人即被告甲○○矢口否認右述犯行，辯稱：伊並沒有踢門，門是告訴人
    戊○○自己弄壞的，伊也沒有欠人錢云云。經查，右揭事實業據告訴人戊○○指
    述歷歷，而告訴人戊○○指述之情節，復與證人乙○○指述之情節相符，另被告
    甲○○於右揭時、地有前往告訴人戊○○的家中，復據其自承在卷，且當時有喝
    酒亦據其妻林金鳳證述屬實，證人即警員丁○○亦到庭證稱：到達現場有看到鋁
    門玻璃破掉情形等語，並有毀損物照片四幀存卷可憑，互核相符。被告甲○○空
    言辯駁委無足採，事證明確，被告犯行，已堪認定。
二、核被告甲○○損壞他人之物，所為係犯刑法第三百五十四條之罪。原審認被告罪
    證明確，適用刑法第三百五十四條、第四十一條，罰金罰鍰提高標準條例第一條
    前段、第二條規定，並審酌被告之素行，犯罪之動機、目的、手段、所生危害、
    犯後態度等一切情狀，量處拘役二十日，並諭知易科罰金之折算標準，以資懲儆
    。其認事用法及量刑尚無不合，被告上訴仍執陳詞，否認犯罪，非有理由，應予
    駁回。
乙、被告乙○○、丙○○部分：
一、公訴意旨略以：甲○○與戊○○係鄰居關係，甲○○因遭戊○○追討欠款，心生
    不滿，竟基於毀損之犯意，於民國八十八年十二月八日凌晨二時許，前往台北縣
    土城市○○路○段二○七巷二弄十一號戊○○家中，破壞戊○○家中之鋁門窗，
    足以生損害於戊○○。適被告乙○○、丙○○在場見狀，即共同基於普通傷害之
    犯意聯絡，由丙○○持木棍，乙○○徒手，毆打甲○○，致甲○○受有胸部挫傷
    之傷害。
二、按犯罪事實應依證據認定之，無證據不得推定其犯罪事實，又不能證明被告犯罪
    者，應諭知無罪之判決，刑事訴訟法第一百五十四條、第三百零一條分別定有明
    文。再按犯罪事實之認定，應憑證據，如未能發現相當證據，或證據不足以證明
    ，自不能以推測或擬制之方法，以為裁判基礎。又認定不利於被告之事實，須依
    積極證據，茍積極證據不足為不利於被告事實之認定時，即應為有利於被告之認
    定，更不必有何有利之證據，有最高法院四十年臺上字第八十六號、三十年上字
    第八一六號判例可資參照。而認定犯罪事實所憑之證據，無論為直接證據或間接
    證據，其為訴訟上之證明，須於通常一般之人均不致於有所懷疑，而得確信其為
    真實之程度者，始得據之為有罪之認定，倘其證明尚未達到此一程度，而有合理
    性懷疑之存在時，即無從為有罪之確信，亦有最高法院七十六年臺上字第四九八
    六號判例可資參酌。公訴人認被告共犯有刑法第二百七十七條第一項之傷害犯行
    ，無非以被害人甲○○之指述與證人林金鳳即被害人之妻證述之情節相符，暨診
    斷證明書在卷可佐云云。訊據被告乙○○、丙○○均堅決否認右揭犯行，被告乙○○辯稱：並無毆打甲○○，伊與甲○○無冤無仇，不須打甲○○，伊是社區巡
    邏，是用輪流的，伊從十一點到二點巡邏，看到甲○○在那邊踢門，我問他為何
    這樣，他說怎樣，我們就吵起來，就這樣互相追趕云云；被告丙○○辯稱：伊並
    未在場，什麼都不知道等語。經查（一）證人林金鳳於原審調查時雖證稱：我在
  樓上睡覺，聽見吵鬧聲，我從窗戶看出去看見吳（乙○○）抱著丁（甲○○）二
    人在互毆，那時丙○○並沒有在場，是我要帶走甲○○時，走到路口農會大樓那
    邊丙○○與他弟弟才拿著不知是木棍還是鐵棍，上漆著白色的棍子出現等情，於
    警訊中亦證稱如前情並稱：我看見丙○○持木棍毆打我先生之背部；乙○○衝過
    來毆打我先生等語（見原審八十九年五月十一日訊問筆錄、八十九年度偵字第一
    一二四號卷第九頁反面）。惟被害人甲○○則指稱：看見二人（指丙○○、與其
    弟吳偉德）從巷子裡持木棍衝出來將伊攔住不讓伊走，然後乙○○跑過來動手毆
    打我，直到我老婆林金鳳說要打電話報警他們才離開等語（同上偵卷第三頁反面
    ），是證人林金鳳之證詞與被害人指述之情節顯有齟齬。（二）若如被害人及證
    人林金鳳所言被害人遭被告丙○○以棍子毆打背部，被告乙○○徒手毆打，警訊
    時並稱鼻子、胸口等處受傷，然觀之被害人甲○○所提出之診斷證明書僅有胸部
    挫傷，其背部更無何傷痕，亦與常理不符，且證人林金鳳為被害人甲○○之妻子
    ，是其證言難免偏頗。（三）證人即前往處理之警員丁○○於原審調查時亦證稱
    ；到現場有看到一些人在那邊，但不知道那些人是誰，也沒有看到有人在打架，
    現場也沒有看到有什麼兇器等語。（四）被害人如確於八十八年十二月八日凌晨
    二時許遭受毆打，何以不即時前往報案，卻遲至同年月十二日始前往門診，並於
    同年月十四日才向台北縣警察局土城分局提出告訴，所受之傷難認與被告乙○○
    有關。是證人證述及被害人指述被告乙○○、丙○○毆打之情節是否真實，即有
    疑義，則公訴人憑以起訴被告涉嫌犯罪之證據證明力，尚難達於無所懷疑之程度
    。依前揭說明，自應為被告無罪之諭知，此外，並無其他積極證據足資證明被告
    乙○○涉有傷害之犯行，原審依告訴人之指訴，證人林金鳳之證詞等論被告乙○○以傷害罪，即有未洽，被告乙○○上訴意旨執此指摘原判決不當，為有理由，
    應將原判決關於乙○○部分撤銷，而為被告乙○○無罪之諭知，以昭允當。另被
    告丙○○傷害犯行部分，經原審詳察，以不能證明被告犯罪，而為其無罪之諭知
    ，核無違誤。公訴人上訴仍執前詞，指摘原判決不當，非有理由，應予駁回。
據上論斷，應依刑事訴訟法第第三百六十八條、第三百六十九條第一項前段、第三百
六十四條、第三百零一條第一項判決如主文。
本案經檢察官沈世箴到庭執行職務。
中      華      民      國      八十九      年    十二    月    二十    日
                              臺灣高等法院刑事第二十一庭
                                  審判長法  官  葉  騰  瑞
                                        法  官  江  國  華
                                        法  官  莊  明  彰
右正本證明與原本無異。
不得上訴。
                                        書記官  廖  嫣  雯
中      華      民      國      八十九      年    十二    月    二十    日
附錄：本案論罪科刑法條全文
刑法第三百五十四條
毀棄、損壞前二條以外之他人之物或致令不堪用，足以生損害於公眾或他人者，處二
年以下有期徒刑、拘役或五百元以下罰金。
附錄：本判決論罪科刑法條全文


司法院資訊處製作；財團法人民間司法改革基金會備份。
